【裁判字號】    98,訴,4145
【裁判日期】    990331
【裁判案由】    毒品危害防制條例
【裁判全文】
臺灣板橋地方法院刑事判決              98年度訴字第4145號
公  訴  人  臺灣板橋地方法院檢察署檢察官
被      告  乙○○
指定辯護人  謝恩華律師
被      告  甲○○
選任辯護人  蔡明熙律師
上列被告因毒品危害防制條例案件，經檢察官提起公訴（98年度
偵字第27004 號、第27006號），本院判決如下：
    主  文
乙○○販賣第一級毒品共貳罪，各處有期徒刑肆年，扣案如附表
三編號一所示之海洛因柒包（合計純質淨重伍點零參公克，空包
裝總重貳點零陸公克），均沒收銷燬之；扣案如附表三編號二至
四號所示之物，均沒收。應執行有期徒刑陸年，扣案如附表三編
號一所示之海洛因柒包（合計純質淨重伍點零參公克，空包裝總
重貳點零陸公克），均沒收銷燬之；扣案如附表三編號二至四號
所示之物，均沒收。
甲○○販賣第一級毒品共肆罪，均累犯，各處無期徒刑，褫奪公
權終身，扣案如附表四編號二所示之第一級毒品海洛因柒包，均
沒收銷燬之；扣案如附表四編號三所示之物沒收；未扣案之販賣
毒品所得新臺幣拾貳萬陸仟元沒收，如全部或一部不能沒收時，
以其財產抵償之；又販賣第一級毒品未遂，累犯，處有期徒刑拾
伍年，扣案如附表四編號一所示之第一級毒品海洛因貳包，均沒
收銷燬之；扣案如附表四編號三所示之物沒收。應執行無期徒刑
，褫奪公權終身，扣案如附表四編號一、二所示之第一級毒品海
洛因玖包（均含包裝袋，合計淨重陸拾捌點壹肆公克，空包裝總
重捌點柒貳公克），均沒收銷燬之；扣案如附表四編號三所示之
物沒收；未扣案之販賣毒品所得新臺幣拾貳萬陸仟元沒收，如全
部或一部不能沒收時，以其財產抵償之。
    事  實
一、乙○○明知海洛因係毒品危害防制條例所管制之第一級毒品
    ，非經許可不得持有、販賣，竟意圖牟利，分別基於販賣第
    一級毒品海洛因之犯意，於附表二所示之時地，各以附表二
    所示新臺幣（下同）28,000元至38,000元不等之價格，陸續
    向甲○○販入海洛因毒品（購買毒品重量詳如附表二所示）
    之後，以0000000000號行動電話做為聯絡工具，於民國98年
    9 月間，先後由李宜庭、林耿如分別以附表一所示之電話撥
    打乙○○供販毒聯絡使用之上開門號手機，相互聯繫，並約
    定在如附表一所示之地點交易第一級毒品海洛因，乙○○依
    此方式各販賣第一級毒品海洛因予李宜庭、林耿如等人（其
    販賣之時、地、交易毒品之價格及重量均詳如附表一所示）
    。嗣因警方依對乙○○實施通訊監察之結果，認其涉有販賣
    毒品之嫌疑，而於98年9 月28日21時20分許，前往臺北縣板
    橋市○○路227 號查獲乙○○，並徵得其同意，至其位於臺
    北縣板橋市○○路○ 段270 巷65-1號2 樓之租屋處執行搜索
    ，因而當場扣得其所有販賣剩餘如附表三編號1 所示之海洛
    因7 包（均含包裝袋，合計純質淨重5.03公克，空包裝總重
    2.06公克），及其所有如附表三所示其餘之物，而查悉上情
    。
二、甲○○（綽號「空仔」、「阿猴」）於91年間，因施用毒品
    案件，經臺灣士林地方法院以91年度訴字第408 號判決所判
    處有期徒刑7 月、4 月，並定應執行有期徒刑10月之徒刑，
    於93年11月9 日因徒刑執行完畢出監；於95年間，又因施用
    第一、二級毒品案件，經臺灣臺北地方法院以(一)95年度訴字
    第1326號判決判處有期徒刑9 月、6 月，並定應執行有期徒
    刑1 年2 月確定；再於96年間，因轉讓第一級毒品等案件，
    經臺灣臺北地方法院以(二)95年度訴字第2075號判決判處有期
    徒刑8 月、8 月，並定應執行有期徒刑1 年3 月，上訴後，
    由臺灣高等法院以96年度上訴字第3371號判決駁回上訴確定
    ；另於96年間，因施用第一、二級毒品案件，經臺灣臺北地
    方法院以(三)96年訴字第127 號判決判處有期徒刑1 年、8 月
    ，並定應執行有期徒刑1 年6 月確定，嗣因中華民國96 年
    罪犯減刑條例經立法院制定，由總統於96年7 月4 日公布，
    自96年7 月16日起生效，其所犯上開(一)、(三)二案，經臺灣臺
    北地方法院以96年度聲減字第575 號裁定各減刑為有期徒刑
    4 月又15日、3 月、6 月、4 月，並更定應執行有期徒刑1
    年4 月，復與(二)一案，經臺灣高等法院以97年度聲字第13
    86號裁定應執行有期徒刑2 年6 月確定，97年9 月25日因假
    釋出監，並付保護管束，嗣於98年4 月2 日保護管束期滿，
    未執行之刑，以已執行論。詎仍不知悔改，明知海洛因係毒
    品危害防制條例所管制之第一級毒品，非經許可不得持有、
    販賣，竟意圖牟利，分別基於販賣第一級毒品海洛因之犯意
    ，依不詳方式販入重量不詳之海洛因後，即以0000000000號
    行動電話做為聯絡工具，自98年7 月25日起迄同年8 月4 日
    間，先後由乙○○以前開門號撥打甲○○供販毒聯絡使用之
    上開門號手機，或由甲○○主動撥打電話予乙○○之方式，
    相互聯繫，並約定在如附表二所示之地點交易第一級毒品海
    洛因，甲○○依此方式販賣毒品海洛因予乙○○共4 次（其
    販賣之時、地、交易毒品之價格及重量均詳如附表二所示）
    。嗣因乙○○為警查獲後，經警勸說供出其毒品來源係甲○
    ○，並表示願意配合警方查緝，遂由其於98年9 月30日某時
    ，以電話聯繫甲○○，佯稱欲向甲○○購買海洛因2 瓶（毒
    品交易行話，重量約2 錢），並相約於該日16時許，至臺北
    市○○街41巷口即民權西路捷運站出口處碰面交易毒品後，
    於同日16時10分許，甲○○依約持上開重量之第一級毒品海
    洛因前往，嗣經乙○○配合告知現場埋伏員警甲○○已抵達
    ，員警隨即上前盤查、逮捕甲○○，並自附近路旁之草叢內
    扣得甲○○所藏匿，以香菸盒包裹之海洛因2 包（如附表四
    編號1 所示）及其所有供聯絡販賣毒品使用之上開行動電話
    1 支，而未得逞。警方復徵得甲○○之同意，先後前往其位
    於臺北市○○○路91號10樓9 室、臺北市○○○路○ 段77號
    4 樓之2 等居所進行搜索，扣得如附表四編號2 所示之第一
    級毒品海洛因7 包（連同前開扣得之海洛因2 包，共9 包，
    均含包裝袋，合計淨重68.14 公克，空包裝總重8.72公克）
    ，及其所有如附表四所示其餘之物，而查悉上情。
三、案經臺北縣政府警察局移送臺灣板橋地方法院檢察署檢察官
    偵查起訴。
    理  由
甲、程序方面（證據能力有無之審認）：
一、證人即共同被告乙○○於警詢、偵查中之證述均有證據能力
    ：
  (一)按被告以外之人（包括證人、鑑定人、告訴人、被害人及共
    同被告等）於檢察事務官、司法警察官或司法警察調查中所
    為之陳述，與審判中不符時，其先前之陳述具有較可信之特
    別情況，且為證明犯罪事實存否所必要者，得為證據，刑事
    訴訟法第159 條之2 定有明文。所謂「前後陳述不符」之要
    件，應就前後階段之陳述進行整體判斷，以決定其間是否具
    有實質性差異，惟無須針對全部陳述作比較，陳述之一部分
    有不符，亦屬之。而所謂「較可信之特別情況」之情形，亦
    應就前後陳述時之各種外部情況進行比較，以資決定何者外
    部情況具有可信性，若陳述係在特別可信之情況所為，則虛
    偽陳述之危險性即不高，雖係審判外陳述，或未經被告反對
    詰問，仍得承認其有證據能力。又所謂外部情況之認定例如
    ：時間之間隔、有意識的迴避、受外力干擾、事後串謀等。
    本院審酌證人乙○○於警詢所述與本院審理時之供述顯有部
    分前後陳述不符之情（詳如後述），惟其於警詢中之證述因
    距案發日較近，當時記憶自較深刻，可立即反應所知，不致
    因時隔日久而遺忘案情，且證人乙○○因販賣毒品案件遭警
    查獲後，面對警察詢問毒品來源之詢問時，較無來自被告甲
    ○○同庭在場之壓力而出於虛偽不實之指證，或事後串謀、
    考量利害關係後而故為迴護被告之動機，揆諸上開說明，其
    於警詢中所為之陳述，客觀上顯具有較可信之特別情況，且
    亦為證明犯罪事實存否所必要，依上揭規定，證人乙○○於
    警詢中之證言自有證據能力，而得作為本案之證據。此外，
    被告甲○○之辯護人固爭執：證人乙○○於警詢所為陳述係
    審判外之陳述，未經給予被告對質詰問之機會，顯無證據能
    力云云，惟查，證人乙○○已於本院審理中經傳喚到庭，而
    使被告及辯護人有行使反對詰問權之機會，是被告之反對詰
    問權已獲得保障，是證人乙○○於警詢所述當具有證據能力
    ，至於究竟證人於警詢或於偵審中所述何者可信，當屬證明
    力之問題，而與證據能力無涉，況被告以外之人於警詢之陳
    述，並無依法使被告行反對詰問權之規定，倘依辯護人前開
    所辯，則刑事訴訟法第159 條之2 傳聞法則例外之規定將無
    適用之可能，是揆諸上開說明，被告甲○○之辯護人所辯委
    無可採，因認證人乙○○於警詢中所述應具有證據能力。
  (二)又按刑事訴訟法第159 條之1 第2 項規定：「被告以外之人
    於偵查中向檢察官所為之陳述，除顯有不可信之情況者外，
    得為證據。」然刑事訴訟法，為保障被告之反對詰問權，已
    採納英美之傳聞法則，而被告以外之人於偵查中向檢察官所
    為之陳述，其本質屬傳聞證據，依傳聞法則，原無證據能力
    ，係因立法者以刑事訴訟法規定檢察官代表國家偵查犯罪、
    實施公訴，依法有訊問被告、證人、鑑定人之權，且實務運
    作時，偵查中檢察官向被告以外之人所取得之陳述，原則上
    均能遵守法律規定，不致違法取供，其可信性極高，為兼顧
    理論與實務為由，而例外設定其具備非顯不可信之要件時，
    得為證據；又參酌大法官釋字第582 號解釋暨理由書認為確
    保被告對證人之詰問權，證人（含其他具證人適格之人）「
    於審判中」，應依人證之法定程序，到場具結陳述，並接受
    被告之詰問，其陳述始得作為認定被告犯罪事實之判斷依據
    ，亦僅明確表示「在審判中」，被告對於證人之詰問權，應
    予保障，並未要求檢察官於偵查中訊問證人，亦須賦予被告
    詰問證人之權。蓋偵查中並無對立之當事人，更無交互詰問
    制度之設計，自無所謂保障被告詰問權之問題，要求檢察官
    於偵查中訊問證人時，必須賦予被告詰問之機會，則被告因
    故未能到場或刻意不到場，豈不意味檢察官即須等候被告到
    場，始能進行訊問，果然如此，則偵查機關進行偵查作為，
    均須被告適時之配合，又如何有效蒐集證據、追訴犯罪？（
    最高法院95年度台上字第3220號判決參照）。查證人乙○○
    於98年11月13日偵查中向檢察官所為之陳述，已依法於檢察
    官訊問前具結，可擔保其係據實陳述，而被告及其辯護人對
    於上開證人之證詞未曾主張向檢察官所為之陳述，有非出於
    真意或有何違法取供之情形，本院亦查無檢察官有以不正方
    法取證之情事，被告甲○○之辯護人於本院準備程序中雖辯
    以該等證言未經被告反對詰問云云，惟查，證人乙○○嗣於
    本院審理中業經合法傳喚到庭，已足以保障被告甲○○之反
    對詰問權，足認證人乙○○於偵查中向檢察官所為之陳述，
    並無任何顯有不可信之情況，應具有證據能力，得為本案之
    證據。
二、按被告以外之人於審判外之言詞或書面陳述，除法律有規定
    者外，不得作為證據，刑事訴訟法第159 條第1 項定有明文
    。又被告以外之人於審判外之陳述，雖不符前4 條之規定，
    而經當事人於審判程序同意作為證據，法院審酌該言詞陳述
    或書面陳述作成時之情況，認為適當者，亦得為證據。當事
    人、代理人或辯護人於法院調查證據時，知有第159 條第1
    項不得為證據之情形，而未於言詞辯論終結前聲明異議者，
    視為有前項之同意，刑事訴訟法第159 條之5 亦定有明文。
    查本件所援引之下列事證（詳後述），或有部分證據屬被告
    以外之人於審判外之陳述，而為傳聞證據，就上開事證，公
    訴人、被告及其辯護人均明知此情，且皆未於本院審理過程
    中聲明異議，又本院審酌前開證人陳述及書證作成時之情況
    均屬正常，並無違法取證之情事，與本案相關之待證事實具
    有關連性，是認適當作為證據，依前開刑事訴訟法第159 條
    之5 之規定，認上開證據均具有證據能力。
乙、實體方面：
壹、被告乙○○部分：
一、上開犯罪事實，業據被告乙○○於本院審理時坦承不諱，核
    與證人李宜庭、林耿如於警詢、偵查中時證述之情節相符（
    見98年度偵字第27004 號偵查卷第14至18頁、第28至30頁、
    第113 至114 頁、第121 至122 頁），並有臺北縣政府警察
    局刑事警察大隊搜索扣押筆錄、扣押物品目錄表、查獲現場
    暨扣案物蒐證照片24張，及其使用0000000000號行動電話自
    98年7 月起迄同年9 月間之通訊監察譯文1 份（見同上偵查
    卷第38至40頁、第72至92頁、第94至105 頁）在卷可按。此
    外，經警先後在上揭處所扣得被告持有之白色粉末共7 包，
    經送鑑驗結果確呈現海洛因毒品之陽性反應無訛（合計純質
    淨重5.03公克，空包裝總重2.06公克），有法務部調查局濫
    用藥物實驗室98年10月29日調科壹字第09823029770 號鑑定
    書1 紙（見同上偵查卷第158 頁）在卷可證，並有扣案供被
    告為本件販賣毒品聯絡使用之手機（含0000000000號行動電
    話門號SIM 卡）1 支、供分裝毒品使用以為販賣之分裝袋共
    220 個及販賣毒品所得8,000 元可資佐證，足徵被告上開自
    白確與事實相符。
二、又被告乙○○之辯護人嗣於本院審理中雖辯稱：被告乙○○
    上開行為應未賺取差價，僅構成轉讓毒品罪云云，惟按購買
    毒品者通常無法探知販毒者賺取利潤多寡，是販賣毒品之利
    得，除被告坦承販入與販出之價量俱臻明確外，委難察得實
    情，且取得毒品之價格及販賣數量均存有諸多變動因素，常
    因雙方關係深淺、交易是否頻繁、警方查緝是否嚴謹、取得
    管道有無順暢等，而異其結果。加以毒品戕害人民身心，危
    害甚深，毒品之施用及流通，法有重懲，尤其販賣毒品，刑
    甚嚴厲，如非有重利可圖，斷無挺而走險之理。是被告販賣
    毒品給李宜庭、林耿如等人時，主觀上應有營利之意圖無疑
    。況被告乙○○於本院審理中自承經濟狀況不佳，甚至連健
    保費均無力繳納等語，再對照其於附表二所示之時地，花費
    十餘萬元向甲○○購買毒品之情以觀，足見被告乙○○倘非
    有利可圖，豈有在經濟狀況不佳之情況下，無端動輒花費鉅
    資，向甲○○購買海洛因毒品之理，益徵辯護人前開辯稱：
    被告乙○○並未賺取差價云云，顯與常情不符，殊非可採。
    綜上所述，本案事證明確，被告乙○○上揭販賣第一級毒品
    海洛因之犯行，洵堪認定。
貳、被告甲○○部分：
    訊據被告甲○○固坦承使用門號0000000000號行動電話與乙
    ○○所持門號0000000000號行動電話聯繫，且卷附之通訊監
    察譯文確為其等2 人間之對話內容，並相約於附表二編號1
    、3 、4 所示之時地，向乙○○收取金錢，及交付第一級毒
    品海洛因（數額及毒品重量均如附表二所示）予乙○○等事
    實，惟矢口否認有被訴販賣第一級毒品海洛因之犯行，辯稱
    ：伊從未曾販賣第一級毒品海洛因予乙○○，附表二編號1
    、3 、4 所示部分，係與乙○○一起合購毒品，附表二編號
    2 部分，則無任何毒品交易行為，僅向乙○○拿錢；98年9
    月30日遭警查獲當日，是乙○○與伊約在撫順街碰面，但並
    未言明見面之目的，亦未提到毒品之事，且伊當天未攜帶任
    何毒品，因此遭警查獲當時，警察在伊身上並未搜到毒品云
    云。經查：
一、被告甲○○自98年7 月25日起迄同年8 月4 日間，先後因乙
    ○○以前開門號撥打其供販毒聯絡使用之上開門號手機，或
    由其主動撥打電話予乙○○之方式，相互聯繫，並約定在如
    附表二所示之地點交易第一級毒品海洛因，被告甲○○依此
    方式販賣如附表二所示之價格、重量之毒品海洛因予乙○○
    共4 次之事實，有卷內被告甲○○與乙○○於98年7 月25日
    15 時5分之通訊監察譯文載稱（A 指乙○○，B 指被告甲○
    ○，以下同）：「A ：我啦，獻章啦。小罐2 罐啦。我在這
    等你ㄡ。B ：一樣在那等ㄡ。A ：對」；暨同月26日14時39
    分之譯文：「B ：你要多少給我？A ：38。B ：怎麼會這樣
    ？是這樣嗎？56吧！A ：38他拿一個給我。B ：本來5 萬。
    A ：那天還1 萬5 ，3 萬2 不是3 萬8 ？B ：ㄡ那今天要拿
    錢給我嗎？A ：明天。B ：等一下不行嗎？A ：不然你來我
    拿1 萬。B ：1 萬5 好不好？A ：好啦。」；同月27日20時
    9 分之譯文：「A ：我打給阿全要拿錢給他，他沒來拿。B
    ：你跟他講。A ：阿全你都沒來拿3 萬。B ：不然你等一下
    ，我現在去。A ：我要去要1 小時，你拿2 罐ㄡ，空仔我給
    你2 萬8 ，你拿2 罐給我。B ：好啦。」；暨8 月4 日13時
    3 分之譯文：「A ：我現在拿3 萬給你，你再拿2 罐大的，
    我要去那等。B ：一樣的地方。A ：我跟你講，你來我拿2
    萬8 給你，你拿2000給我…作2 包，這樣你知道嗎？A ：好
    。」等語（見同上偵查卷第86、88、89、91頁）在卷可考，
    復經檢察官於偵查中，當庭提示上開通訊監察譯文予證人乙
    ○○確認，據其於偵查中證稱：98年7 月25日15時5 分之監
    察譯文對話，係伊以3 萬餘元向被告拿2 錢之海洛因，被告
    確已交付毒品予伊，被告有時在雙連捷運站、有時在民權西
    路捷運站交付，此次確實之交付地點，伊忘記了；翌日14時
    39分之監察譯文對話，係伊因不夠錢，故先拿15,000元給被
    告，此次是以38,000元向被告拿2 錢海洛因，交易地點是在
    上述2 捷運站其中之一，該次有交易成功；98年7 月27日20
    時9 分之監察譯文對話，是伊準備要以3 萬元向被告拿2 錢
    海洛因，後來係以28,000元成交，此次亦有交易成功；98年
    8 月2 日15時7 分之監察譯文對話與毒品無關，僅在講伊與
    被告間之借貸關係；98年8 月4 日13時3 分之監聽譯文，係
    伊以3 萬元向被告拿2 錢海洛因，共作成2 包，被告在上開
    捷運站交付毒品予伊，伊無法確認被告各次交付毒品之地點
    ，但均有交貨，且是在上開2 捷運站其中之一（見98年度偵
    字第27006 號偵查卷第106 至107 頁）等語明確，復有前開
    被告部分之自白在卷可參，是上開事實堪予採認，被告甲○
    ○確曾於附表二所示之時地，以上開0000000000號之行動電
    話門號供作其販賣毒品之用，販賣海洛因毒品予乙○○共4
    次無訛。再者，警方嗣於98年9 月28日21時20分許，前往乙
    ○○上址租屋處搜索時，扣得其所有之海洛因7 包，均係自
    被告甲○○購得之情，業經乙○○於偵訊中證陳屬實（見98
    年度偵字第27004 號偵查卷第131 頁、第161 頁）。而當日
    扣得之毒品1 小包，經送法務部調查局鑑驗結果，確係第一
    級毒品海洛因無誤（均含包裝袋，合計純質淨重5.03公克，
    空包裝總重2.06公克），有該局濫用藥物實驗書98年10月29
    日調科壹字第09823029770 號鑑定書1 紙在卷可資佐證（見
    同上偵查卷第158 頁），益徵證人乙○○所為前揭證詞應非
    子虛。
二、被告甲○○雖辯稱：附表二編號1 、3 、4 所示部分，係伊
    與乙○○一起合購毒品；附表二編號2 部分，則無任何毒品
    交易行為，僅向乙○○拿錢云云，惟參以被告與乙○○前開
    各次通訊監察譯文內容，均未見被告有提及欲與乙○○合購
    毒品之情事，甚且有多處關於毒品價格報價及磋商之對話，
    衡情，被告倘僅是代乙○○向他人合購毒品，豈可能在購得
    毒品前逕自為交易價格之決定，是被告辯稱係與乙○○合資
    購買海洛因乙節，實堪存疑。此外，證人乙○○於本院審理
    中固亦同時證稱：被告說一起買比較便宜，因為伊與被告是
    很多年之朋友，不可能賺伊的錢；所謂一起買係指伊與被告
    各出資一部份，由被告出面買；伊不知購買毒品價格是多少
    ，被告僅說沒有賺伊的錢；伊有向被告說，之後伊拿的毒品
    都要用合資的價錢購買（見本院卷第110 頁至第112 頁背面
    ）云云，惟查，證人不認識被告之藥頭，始於附表二所示之
    時間向被告購買毒品，且與被告平常僅於購買毒品時始會相
    互聯絡等情，業據乙○○於本院訊問時陳述綦詳（見本院卷
    第37頁背面），足見乙○○與被告平日之互動僅限於毒品交
    易，並無特殊私人情誼，在此情況下，被告豈有甘冒涉犯販
    賣毒品罪刑之重典，無端義務為乙○○合資代購毒品之理，
    況證人乙○○自警詢及偵訊中，均自始至終堅詞陳稱係向被
    告購買海洛因毒品不移，甚且於本院訊問之初及審理中，亦
    分別自承：伊不記得被告有說過要合資購買毒品之事；伊清
    楚販賣毒品之意義等語（見本院卷第38頁背面、第110 頁背
    面至第111 頁），是與乙○○交易毒品之對象應係被告乙節
    ，當可認定，證人乙○○嗣於本院審理中始翻異前詞，改為
    前開證述，不僅未合理說明其依據，且與其上開證述迥異，
    故應係附和、迴護被告之詞，要難採信。又乙○○既係直接
    與被告交易毒品，自難以獲悉被告獲取毒品來源之價格，及
    有無從中牟利，是難依其此部分之證詞，為被告有利之認定
    。至關於被告與乙○○交易毒品之次數乙節，訊據被告於偵
    查中先是陳稱：伊有提供海洛因毒品給他人，但伊沒有賺錢
    ，提供之對象是「夾子」及「憲忠」（應指乙○○），提供
    毒品予憲忠1 次，伊只是撥取部分海洛因予他人，沒有賺等
    語（見98年度偵字第27006 號偵查卷第89頁）；嗣於本院訊
    問之初則供稱：詳細交付毒品予乙○○之時間、地點伊忘記
    了，應有2 、3 次，確實之次數伊忘記了，及至本院準備程
    序中始以前開情詞置辯，足見被告前後供述反覆，反觀證人
    乙○○關於與被告交易毒品之時地、次數，則係檢察官於偵
    訊中當庭提示上開監聽譯文內容，且經證人逐一確認無訛，
    衡以證人乙○○於偵審中前後證述均大致相符，復有前揭監
    聽譯文附卷可考，是認應以證人乙○○之證詞較屬可信，被
    告上開辯詞，要無可採。
三、按海洛因等毒品，本無一定之公定價格，是其各次買賣之價
    格，當亦各有差異，或隨供需雙方之資力、關係之深淺、需
    求之數量、貨源之充裕與否、販賣者對於資金之需求程度，
    以及政府查緝之態度，進而為各種不同之風險評估，而為機
    動性之調整，是其價格標準，自非一成不變，且販賣者從各
    種「價差」或「量差」或「純度」謀取利潤方式，亦有差異
    ，然其所圖利益之非法販賣行為目的，則屬相同，並無二致
    。因之，販賣利得，除經被告坦承，或其價量至臻明確外，
    確實難以究其原委。然按一般民眾普遍認知之毒品非法交易
    ，向為政府查禁森嚴且重罰不寬貸，衡諸常情，倘非有利可
    圖，絕無平白甘冒被重罰風險之理，從而，舉凡有償交易，
    除足反證其確另基於某種非圖利本意之關係外，通常尚難因
    無法查悉其買進、賣出之差價，而諉無營利之意思，或阻卻
    販賣犯行之追訴。查被告為智識正常之成年人，且業曾因多
    次施用海洛因等毒品，接受觀察勒戒、強制戒治及入監服刑
    ，對於海洛因毒品價格昂貴，取得不易，毒品交易為政府檢
    警機關嚴予取締之犯罪，法律並就此懸有重典處罰，當知之
    甚稔，而被告甲○○與乙○○為僅限於毒品交易始有往來之
    朋友，倘無從中賺取差價或投機貪圖小利，豈有甘冒被查緝
    科以重刑之風險，無償代購之理。是被告主觀上具有營利之
    意圖，應堪認定。
四、再查，證人乙○○為警查獲後，經警勸說後主動供出被告係
    其毒品來源，並表示願配合警方查緝，遂於98年9 月30日經
    警借提出監，配合撥打電話與被告聯繫，佯稱欲向其購買海
    洛因2 瓶（毒品交易行話，重量約2 錢），相約於臺北市○
    ○街41巷口即民權西路捷運站出口處碰面交易毒品，嗣並配
    合埋伏員警在現場指認被告，經警上前盤查，隨即為警自附
    近路旁之草叢內扣得被告所藏匿，以香菸盒包裹之海洛因2
    包（如附表四編號1 所示）及其所有供聯絡販賣毒品使用之
    上開行動電話1 支等情，分據證人乙○○於本院訊問、審理
    時陳稱：為了要抓被告，伊才與警方配合約被告出來；於98
    年9 月30日打電話予被告時，伊有請被告帶2 罐即2 錢海洛
    因等語（見本院卷第37頁背面、第110 頁）；及證人即臺北
    縣政府警察局刑事警察大隊員警吳順男於本院審理中證稱：
    本件是乙○○配合警方以電話聯繫被告，相約在查獲地點附
    近交易，並有提到要購買2 瓶（2 錢）之毒品，之後乙○○
    便向伊等表示，等一下被告會將毒品送至約定地點即撫順街
    41巷口；因伊等不清楚被告長相，故便載乙○○一同前往現
    場，由乙○○當場指認後，伊等才下車上前盤查被告，當時
    在被告身上並未查獲毒品，經與被告溝通，並沿著被告走的
    路徑往前回溯，才在附近不超過5 公尺距離遠之樹叢裡，發
    現以香菸盒包裹之2 包海洛因毒品，被告在看到毒品後，便
    當場承認毒品為其所有等語（見本院卷第103 頁背面至第10
    8 頁）；暨證人李旼敦則證述：查獲當日由乙○○配合伊等
    以電話聯繫被告，扣案毒品係分組在附近地上尋獲等語綦詳
    （見本院卷第108 至109 頁背面），此外，並有查獲現場以
    香菸盒包裹2 包海洛因之照片4 張及臺北縣政府警察局刑事
    警察大隊98年9 月30日函1 紙（見98年度偵字第27006 號偵
    查卷第57、58頁、98年度偵字第27004 號偵查卷第148 頁）
    附卷可參，是上述乙○○配合警方查緝被告甲○○之情節，
    應足堪採認；又被告為警查獲當天，所扣得以香菸盒包裹之
    白粉2 包，連同嗣後為警前往其上開2 處居所查扣之白色粉
    末7 包（如附表四編號2 所示），經送法務部調查局以化學
    呈色法及氣體層析質譜儀分析法鑑驗結果，確係第一級毒品
    海洛因無訛（共9 包，均含包裝袋，合計淨重68.14 公克，
    空包裝總重8.72公克，純值淨重33.17 公克），有該局濫用
    藥物實驗室98年10月29日調科壹字第09823029780 號鑑定書
    在卷可憑（見98年度偵字第27006 號偵查卷第102 頁）。從
    而，被告於98年9 月30日16時10分許，持上開扣案毒品其中
    2 包（以香菸盒包裹）至臺北市○○街41巷口，係欲與證人
    乙○○交易第一級毒品海洛因，惟乙○○本次交易旨在協助
    警方，以求人贓俱獲，故被告雖抵達約定地點並攜帶扣案毒
    品欲交付乙○○，然因為警當場逮捕而未遂，且嗣後經警至
    其居所扣得數量甚多之上開海洛因等情，洵堪認定。
五、被告固辯稱：98年9 月30日遭警查獲當日，是乙○○與伊約
    在撫順街碰面，但並未言明見面之目的，亦未提到毒品之事
    ，且伊當天未攜帶任何毒品，因此遭警查獲當時，警察在伊
    身上並未搜到毒品云云。惟查，警員吳順男、李旼敦係因乙
    ○○配合警方查緝被告，並由乙○○佯以欲購買2 錢海洛因
    毒品，與被告相約碰面，是於被告抵達查獲現場前，員警即
    在該處埋伏，嗣後並在攔查被告之處附近之樹叢內，扣得被
    告所有以香菸盒包裹之2 包海洛因等情，業經證人乙○○、
    吳順男及李旼敦為前開證述明確，復有上開毒品扣案可佐，
    足徵被告前開辯詞委無可信，況查，被告於遭查獲後警詢時
    雖另一度辯稱：查獲現場之2 包海洛因非伊所有，而係同遭
    查獲之友人王錫津所有（見同上偵查卷第9 頁）云云，惟嗣
    於翌日偵訊中已自承：經警查扣之毒品全屬伊所有等語（見
    同上偵查卷第88頁），核與證人王錫津於偵查中所述相符（
    見同上偵查卷第91至92頁），益徵被告嗣於本院審理中改以
    前揭情詞置辯，係屬事後卸責之詞，顯屬無稽。末按就販賣
    毒品而言，「釣魚」與「陷害教唆」之區別，在於行為人主
    觀上是否本即有販賣毒品之故意，進而接受他方之邀約而從
    事毒品交易。如行為人事前已具備犯罪之故意，僅於接獲辦
    案人員之邀約，始進行特定犯罪行為，其行為既不違反主觀
    上之犯意，自非陷害教唆，不得徒以該次毒品交易客觀上係
    由偵查機關所提議發動，即遽謂已構成「陷害教唆」（最高
    法院98年度台上字第7699號判決參照）。而被告為警查獲前
    ，已與乙○○有過多次毒品交易之紀錄，業經本院認明如前
    ，又參以被告因乙○○臨時1 通電話聯絡，即概然允諾立即
    攜帶2 包海洛因毒品前往交易，毫無推託或勉強為難之情以
    觀，足徵倘非被告本有交易毒品之犯意，豈能有如此「默契
    」，於短時間內就毒品交易之細節與乙○○達成共識，是以
    ，被告於警方藉證人乙○○與其接洽之前，主觀上已有販賣
    第一級毒品海洛因之故意，堪可認定，依上揭說明，本件自
    無成立「陷害教唆」可言，附此敘明。
六、綜上所述，被告甲○○所辯各節，均不足採信，本案事證明
    確，被告上揭販賣第一級毒品海洛因之犯行，洵堪認定，應
    予依法論科。
參、論罪科刑及沒收：
一、論罪科刑部分
  (一)按法規之制定與法規之修正，如有特定生效日之必要者，依
    中央法規標準法第14條或第20條第2 項準用第14條之規定，
    應分別特定其施行日期。法規制定或前次修正基於特殊因素
    所特定之施行日期，並不適用於日後修正或再次修正之條文
    。又法律之制定或修正，若未明定施行日期者，中央法規標
    準法雖未規定應自何時生效，然法律既經制定或修正並經總
    統公布，自應依一般原則，自公布日起算至第3 日發生效力
    。92年7 月9 日修正公布之毒品危害防制條例第36條規定：
    「本條例自公布後6 個月施行」，其立法理由謂：「(一)依修
    正草案第2 條第3 項規定，法務部需會同衛生署成立審議委
    員會每3 個月定期檢討調整毒品之分級及品項，而本次新增
    第4 級毒品，有需要在新法施行前先經該審議會檢討後再調
    整公布，爰預留6 個月緩衝期，以利處理。(二)依本條例新修
    正之規定，有必要再訂定相關子法及修正相關法規，以配合
    本條例之施行，故亦有需要預留適當緩衝期，以利訂頒相關
    子法及相關法規之配合修正」，故該條規定，顯係因應該次
    修正之需，始預留適當之緩衝期，故其後修正條文之施行日
    期尚難援引此一規定而為標準，若未明定施行日期者，自應
    依一般原則，自公布日起算至第3 日發生效力。查總統於98
    年5 月20日以華總一義字第09800125141 號令修正公布毒品
    危害防制條例第4 條、第11條、第11之1 條、第17條、第20
    條、第25條等條文，依上開說明，修正條文應自公布日起第
    3 日即98年5 月22日發生效力。對照本件被告乙○○及甲○
    ○所為前揭犯行，均係於前開條文修正施行後所為，自應直
    接適用修正後之規定，無新舊法比較之問題，合先敘明。
  (二)次按海洛因為毒品危害防制條例第2 條第2 項第1 款所規定
    之第一級毒品，被告乙○○、甲○○先後分別販賣海洛因給
    附表一、二所示之人，核其等所為，均係犯毒品危害防制條
    例第4 條第1 項之販賣第一級毒品罪。被告甲○○最後一次
    販賣海洛因之行為，雖與證人即同案被告乙○○約明交易數
    量、時地，然乙○○既係經警授意佯向被告甲○○購買毒品
    海洛因，被告甲○○依約至現場準備交易毒品之際，即當場
    為警查獲，是以乙○○並無購買之真意，被告甲○○此次所
    為，應係犯毒品危害防制條例第4 條第6 項、第1 項之販賣
    第一級毒品未遂罪。被告2 人販賣第一級毒品海洛因前持有
    第一級毒品海洛因之低度行為，應為販賣第一級毒品海洛因
    之高度行為所吸收，均不另論罪。被告乙○○、甲○○分別
    於附表一、二所示時地，前後販賣第一級毒品海洛因予附表
    一、二所示之人之行為，及被告甲○○於98年9 月30日販賣
    毒品予乙○○未遂之行為，犯意各別，行為互異，均應分論
    併罰。又查於被告甲○○有事實欄所載之前科紀錄，於97年
    9 月25日因假釋出監，並付保護管束，嗣於98年4 月2 日保
    護管束期滿，未執行之刑，以已執行論等情，有臺灣高等法
    院被告前案紀錄表1 份在卷可按，其所為本件販賣第一級毒
    品行為既均在所犯前開宣告罪刑執行完畢後5 年以內，故意
    再犯本件有期徒刑以上之5 罪，除法定最重本刑為死刑、無
    期徒刑部分外，應依刑法第47條第1 項規定加重其刑。被告
    甲○○於98年9 月30日之犯行，雖已談妥買賣交易，然終未
    確實交付海洛因予乙○○，仍屬未遂，且其實害應較確實交
    付毒品而完成交易為輕，爰依刑法第25條第2 項規定減輕其
    刑，並就此部分犯行與前揭加重事由，依法先加後減之。
  (三)又按犯毒品危害防制條例第4 條至第8 條、第10條或第11條
    之罪，供出毒品來源，因而查獲其他正犯或共犯者，減輕或
    免除其刑；犯第4 條至第8 條之罪於偵查及審判中均自白者
    ，減輕其刑，毒品危害防制條例第17條第1 項、第2 項分別
    定有明文。考其修法意旨，乃依學者研究及實務運作顯示，
    過度重刑化之嚴刑峻法刑事政策並不足以遏止犯罪，抗制犯
    罪最有效之方法乃在有效之訴追犯罪及儘速判決確定；基於
    有效破獲上游之製造、販賣、運輸毒品組織，鼓勵毒販供出
    毒品來源之上手，有效推展斷絕供給之緝毒工作，對查獲之
    毒販，願意供出毒品來源，因而查獲其他正犯或共犯者，採
    行寬厚之刑事政策，爰修正現行條文，擴大適用範圍並規定
    得免除其刑，列為第1 項；又為使製造、販賣或運輸毒品案
    件之刑事訴訟程序儘早確定，並鼓勵被告自白認罪，以開啟
    其自新之路，爰對製造、販賣、運輸毒品者，於偵查及審判
    中均自白時，亦採行寬厚之刑事政策，爰增列第2 項規定。
    執此，被告乙○○於98年9 月29日11時36分許之警詢筆錄即
    供稱：「阿猴」為販賣毒品予伊之人，伊均撥打0000000000
    號行動電話與「阿猴」聯絡，嗣於同日偵查中，並向檢察官
    表示同意配合指認「阿猴」等情，有該次警詢、偵訊筆錄在
    卷可查（見98年度偵字第27004 號卷第10頁、第131 頁），
    雖被告乙○○遭警查獲並供出毒品來源之前，本件偵辦員警
    即已掛線監聽被告乙○○所使用之0000000000號行動電話，
    然係因被告乙○○同意配合查緝毒品上游，經警借提出監後
    ，於98年9 月30日與員警配合以前揭方式，始查獲被告甲○
    ○等情，亦據本院認明如前，故於被告乙○○供出毒品來源
    為被告甲○○之前，員警並無確切之證據，足以合理懷疑被
    告甲○○即為販賣第一級毒品與被告乙○○之人，自得依毒
    品危害防制條例第17條第1 項規定減輕其刑；此外，本件被
    告乙○○被查獲後，於警詢、偵查、及本院審理時均坦承犯
    行，如實供出涉案經過，爰應依毒品危害防制條例第17條第
    2 項之規定，遞減輕其刑。
  (四)又查販賣第一級毒品罪之法定刑為「處死刑或無期徒刑；處
    無期徒刑者，得併科新臺幣二千萬元以下罰金」，然同為販
    賣毒品之人，其原因動機不一，犯罪情節亦未必盡同，或有
    大、中、小盤毒梟之分、或僅止於吸毒者間為求互通有無之
    有償轉讓者，是其等各自販賣行為所造成危害社會之程度自
    屬有異，法律科處此類犯罪，所設之法定最低本刑卻屬相同
    ，不可謂不重，查被告乙○○遭查獲2 次販賣第一級毒品海
    洛因之數量均甚微，獲利亦不多，並衡酌其所造成之損害，
    與一般大盤毒梟之情節迥異，如不論其情節輕重，遽處以販
    賣第一級毒品罪之法定本刑死刑、無期徒刑，誠屬情輕法重
    ，過於嚴苛，有傷人民對法律之情感，其犯罪情狀，顯有可
    憫恕之情況，本院認科以最低度刑，仍嫌過重，就被告乙○
    ○所犯販賣第一級毒品罪部分，均依刑法第59條之規定減輕
    其刑，使輕重得宜，罰當其罪，俾符罪刑相當原則，並與其
    前開減輕事由復遞減之。
  (五)爰審酌被告2 人均為有施用毒品前科之人，明知海洛因毒品
    對於人體有莫大之戕害，為圖一己之私利，竟漠視毒品之危
    害性，而為本件販賣毒品犯行，嚴重危害國民身心健康及社
    會風氣，進而敗壞社會治安，惡性均非輕，且被告甲○○素
    行不佳，販賣毒品之次數、數量均甚多，犯罪所得亦非寡，
    復於犯後矢口否認犯行，未見悔意，惟念及被告乙○○始終
    坦承犯行，犯後態度尚佳，販賣毒品之次數、數量及犯罪所
    得均較少，兼衡其等犯罪之動機、手段及智識程度等一切情
    狀，分別量處如主文所示之刑，及定被告2 人之應執行刑如
    主文所示，以示懲儆，又被告甲○○經宣告之最重刑為多數
    無期徒刑，僅執行其一無期徒刑，並依法宣告褫奪公權終身
    。
二、沒收部分
  (一)末查，本案自被告乙○○扣得如附表三編號1 所示之海洛因
    共7 包（均含包裝袋，合計純質淨重5.03公克，空包裝總重
    2.06公克），經檢驗後確認屬毒品危害防制條例所規範之第
    一級毒品，已如前述，又上開毒品包裝袋7 只，用以包裹毒
    品，已因直接觸碰、沾染毒品而難以析離，此業經法務部調
    查局以93年3 月19日調科壹字第09300113060 函在案，此為
    本院職務上已知之事實，自應視同為毒品，均應依毒品危害
    防制條例第18條第1 項前段規定，宣告沒收銷燬之，至於上
    開毒品經送驗鑑耗部分，業已滅失，就此部分，不另為沒收
    銷燬之諭知；另附表三編號3 號扣案之手機1 支屬被告乙○
    ○所有，且供本件販賣海洛因所用之物；附表三編號4 號所
    示扣案8,000 元現金，則屬被告乙○○販賣第一級毒品所得
    之財物，前已敘明，爰均依毒品危害防制條例第19條第1 項
    規定宣告沒收（上開附表三編號3 、4 號所示之物及現金因
    已扣案，自無不能沒收情形，故僅依毒品危害防制條例第19
    條第1 項規定沒收之，即為已足，均無須為如全部或一部不
    能沒收時，追徵其價額或以其財產抵償之諭知）。另附表三
    編號2 號所示之分裝袋220 個，為被告乙○○所有，且為供
    被告本件附表一犯行預備之物，業據被告乙○○供認在卷（
    見本院卷第77頁背面），爰依刑法第38條第1 項第2 款規定
    宣告沒收之；至其餘扣案物，公訴人雖聲請依法宣告沒收之
    。惟查，扣案附表三編號5 所示之現金18,600元部分，因無
    證據證明係被告本件販賣第一級毒品所得，附表三編號6至
    10號之扣案物，雖均經被告坦認為其所有，但均否認與其販
    賣海洛因有關（見本院卷第77頁背面），復查無證據證明此
    等扣案物係被告販賣第一級毒品所用或預備之物，是附表三
    編號5 至10號所示之物，均無從為沒收之諭知。
  (二)此外，本案自被告甲○○扣得如附表四編號1 、2 所示之海
    洛因共9 包（均含包裝袋，合計淨重68.14 公克，空包裝總
    重8.72公克，純值淨重33 .17公克），經檢驗後確認屬毒品
    危害防制條例所規範之第一級毒品，已如前述，又上開毒品
    包裝袋9 只，用以包裹毒品，已因直接觸碰、沾染毒品而難
    以析離，此業經法務部調查局以前開函釋在案，此為本院職
    務上已知之事實，自應視同為毒品，均應依毒品危害防制條
    例第18條第1 項前段規定，宣告沒收銷燬之，至於上開毒品
    經送驗鑑耗部分，業已滅失，就此部分，不另為沒收銷燬之
    諭知；又被告甲○○各次販賣海洛因所得如附表二所示之金
    額，亦應依同條例第19條第1 項之規定於各罪沒收，如全部
    或一部不能沒收時，以其財產連帶抵償之。另扣案如附表四
    編號3 號之手機1 支屬被告甲○○所有，且供本件販賣海洛
    因所用之物，前已敘明，爰依毒品危害防制條例第19條第1
    項規定宣告沒收。至附表四所示之其餘扣案物，被告甲○○
    固坦承為其所有之物，惟其既否認犯行，復查無其他積極證
    據足資證明此等扣案物與本件被告甲○○販賣第一級毒品之
    犯行直接相關，爰不另予宣告沒收，併此敘明。
據上論斷，應依刑事訴訟法第299 條第1 項前段，毒品危害防制
條例第4 條第1 項、第6 項、第17條、第18條第1 項前段、第19
條第1 項，刑法第11條、第25條第2 項、第47條第1 項、第37條
第1 項、第59條、第51條第3 款、第4 款、第5 款、第38條第1
項第2 款，判決如主文。
本案經檢察官陳旭華到庭執行職務。
中    華    民    國    99    年    3     月    31    日
                  刑事第十庭  審判長法  官 李幼妃
                                    法  官 張紹省
                                    法  官 鄭凱文
以上正本證明與原本無異。
如不服本判決應於收受本判決後10日內向本院提出上訴書狀，並
應敘述具體理由，如未敘述上訴理由者，應於上訴期間屆滿後20
日內補提理由書狀於本院（均須按他造當事人之人數附繕本）「
切勿逕送上級法院」。
                                    書記官 陳筱惠
中    華    民    國    99    年    3     月    31    日
附錄本案論罪科刑法條全文：
毒品危害防制條例第4條第1項、第6項
製造、運輸、販賣第一級毒品者，處死刑或無期徒刑；處無期徒
刑者，得併科新臺幣 1 千萬元以下罰金。
前五項之未遂犯罰之。
附表一：被告乙○○販賣第一級毒品海洛因一覽表
┌──┬────┬────┬──────┬──────┬──────┬──────┐
│編號│販賣毒品│電話通聯│販毒時間    │交付毒品地點│販賣毒品之價│備註        │
│    │之對象  │情形    │            │            │格（新臺幣）│            │
│    │        │        │            │            │及重量      │            │
├──┼────┼────┼──────┼──────┼──────┼──────┤
│ 1  │李宜庭  │以其0939│98年9月28日 │臺北縣新埔捷│以3000元購買│            │
│    │        │313649號│17時許      │運站2號出口 │重量0.45公克│            │
│    │        │電話撥打│            │處          │之海洛因    │            │
│    │        │乙○○前│            │            │            │            │
│    │        │揭電話  │            │            │            │            │
├──┼────┼────┼──────┼──────┼──────┼──────┤
│ 2  │林耿如  │以其0986│98年9 月10日│臺北縣板橋市│以5000元購買│證人林耿如已│
│    │        │702501號│某時（起訴書│文化路一段與│重量不詳之海│警詢、偵訊中│
│    │        │電話撥打│誤載為98年9 │陽明街交岔口│洛因        │已陳明係於98│
│    │        │乙○○前│月28日下午6 │之地下道    │            │年9 月10日某│
│    │        │揭電話  │時47分許）  │            │            │時交付乙○○│
│    │        │        │            │            │            │購買毒品之代│
│    │        │        │            │            │            │價，起訴書誤│
│    │        │        │            │            │            │載通訊監察譯│
│    │        │        │            │            │            │文相關對話之│
│    │        │        │            │            │            │時間為販賣時│
│    │        │        │            │            │            │間。        │
│    │        │        │            │            │            │            │
├──┴────┴────┴──────┴──────┴──────┴──────┤
│總計販毒所得：8,000元。                                                         │
└────────────────────────────────────────┘
附表二：被告甲○○販賣第一級毒品海洛因一覽表
┌──┬────┬────┬──────┬──────┬──────┬───┐
│編號│販賣毒品│電話通聯│販毒合意時間│交付毒品地點│販賣毒品之價│備註  │
│    │之對象  │情形    │            │            │格（新臺幣）│      │
│    │        │        │            │            │及重量      │      │
├──┼────┼────┼──────┼──────┼──────┼───┤
│ 1  │乙○○  │乙○○以│98年7月25日 │臺北市雙連捷│以3萬元購買 │      │
│    │        │00000000│15時5分許   │運站或民權西│重量2錢之海 │      │
│    │        │30號電話│            │路捷運站    │洛因        │      │
│    │        │撥打李建│            │            │            │      │
│    │        │榮096053│            │            │            │      │
│    │        │4385號電│            │            │            │      │
│    │        │話      │            │            │            │      │
├──┤        ├────┼──────┼──────┼──────┼───┤
│ 2  │        │甲○○以│98年7月26日 │同上        │以3萬8000元 │      │
│    │        │00000000│14 時39分許 │            │購買重量2錢 │      │
│    │        │85號電話│            │            │之海洛因    │      │
│    │        │撥打林獻│            │            │            │      │
│    │        │章098337│            │            │            │      │
│    │        │4030號電│            │            │            │      │
│    │        │話      │            │            │            │      │
├──┤        ├────┼──────┼──────┼──────┼───┤
│ 3  │        │乙○○以│98年7月27日 │同上        │以2萬8000元 │      │
│    │        │00000000│20時9分許   │            │購買重量2錢 │      │
│    │        │30號電話│            │            │之海洛因    │      │
│    │        │撥打李建│            │            │            │      │
│    │        │榮096053│            │            │            │      │
│    │        │4385號電│            │            │            │      │
│    │        │話      │            │            │            │      │
├──┤        ├────┼──────┼──────┼──────┼───┤
│ 4  │        │同上    │98年8 月4 日│同上        │以3萬元購買 │      │
│    │        │        │13時3 分許  │            │重量2錢之海 │      │
│    │        │        │            │            │洛因        │      │
├──┴────┴────┴──────┴──────┴──────┴───┤
│總計販毒所得：126,000元。                                                 │
└─────────────────────────────────────┘
附表三：於98年9 月28日21時20許，員警前往乙○○位於臺北縣
        板橋市○○路○ 段270 巷65-1號2 樓之租屋處扣得之物
        ：
┌──┬────────────────────────┬───┬────┬────┐
│編號│     品                                 名      │單  位│數    量│備註    │
├──┼────────────────────────┼───┼────┼────┤
│ 1  │海洛因（均含包裝袋，合計純質淨重5.03公克，空包裝│包    │7       │        │
│    │總重2.06公克），法務部調查局濫用藥物實驗室98年10│      │        │        │
│    │月29日調科壹字第09823029770 號鑑定書（見98年度偵│      │        │        │
│    │字第27004號偵查卷第158頁）                      │      │        │        │
├──┼────────────────────────┼───┼────┼────┤
│ 2  │分裝袋                                          │個    │220     │        │
├──┼────────────────────────┼───┼────┼────┤
│ 3  │手機（含0000000000號門號晶片1 枚）              │支    │1       │        │
├──┼────────────────────────┼───┼────┼────┤
│ 4  │現金                                            │元    │8,000   │        │
├──┼────────────────────────┼───┼────┼────┤
│ 5  │現金                                            │元    │18,600  │        │
├──┼────────────────────────┼───┼────┼────┤
│ 6  │電子秤                                          │台    │1       │        │
│    │                                                │      │        │        │
├──┼────────────────────────┼───┼────┼────┤
│ 7  │分裝勺                                          │支    │2       │        │
├──┼────────────────────────┼───┼────┼────┤
│ 8  │注射針筒                                        │支    │2       │        │
├──┼────────────────────────┼───┼────┼────┤
│ 9  │葡萄糖                                          │包    │2       │        │
├──┼────────────────────────┼───┼────┼────┤
│ 10 │手機（含0000000000號門號晶片1 枚）              │支    │1       │        │
└──┴────────────────────────┴───┴────┴────┘
附表四：於98年9 月30日，員警查獲甲○○後扣得之物：
┌──┬────────────────────────┬───┬────┬──────┐
│編號│     品                                 名      │單  位│數    量│備註        │
├──┼────────────────────────┼───┼────┼──────┤
│ 1  │海洛因（均含包裝袋，合計淨重68.14 公克，空包裝總│包    │2       │在臺北市撫順│
│    │重8.72公克），法務部調查局濫用藥物實驗室98年10月│      │        │街41巷口扣得│
│    │29日調科壹字第09823029780 號鑑定書（見98年度偵字│      │        │            │
├──┤第27006號偵查卷第102頁）。                      ├───┼────┼──────┤
│ 2  │                                                │包    │7       │其中6 包在臺│
│    │                                                │      │        │北市○○○路│
│    │                                                │      │        │91號10樓9 室│
│    │                                                │      │        │扣得，其餘1 │
│    │                                                │      │        │包在臺北市民│
│    │                                                │      │        │生東路1 段4 │
│    │                                                │      │        │樓之2扣得   │
├──┼────────────────────────┼───┼────┼──────┤
│ 3  │手機（含0000000000號門號晶片1 枚）              │支    │1       │在臺北市撫順│
│    │                                                │      │        │街41巷口扣得│
├──┼────────────────────────┼───┼────┼──────┤
│ 4  │手機（含0000000000號門號晶片1 枚）              │支    │1       │同上        │
│    │                                                │      │        │            │
├──┼────────────────────────┼───┼────┼──────┤
│ 5  │手機（含0000000000號門號晶片1 枚）              │支    │1       │同上        │
│    │                                                │      │        │            │
├──┼────────────────────────┼───┼────┼──────┤
│ 6  │分裝勺                                          │支    │3       │在臺北市民權│
│    │                                                │      │        │西路91號10樓│
│    │                                                │      │        │9 室扣得    │
├──┼────────────────────────┼───┼────┼──────┤
│ 7  │安非他命吸食器                                  │個    │1       │同上        │
└──┴────────────────────────┴───┴────┴──────┘

司法院資訊處製作；財團法人民間司法改革基金會備份。
